臺灣高等法院刑事裁定　　　　　　　　　　　　九十二年度上更（一）字第一九三號
　　抗　告　人　地球綜合工業股份有限公司
　　即 自 訴人
　　代　表　人　戊○○
　　代　理　人　方智雄律師
　　　　　　　　陳井星律師
　　被　　　告　丁○○
　　被　　　告　甲○○
　　被　　　告　乙○○
　　被　　　告　己○○
　　被　　　告　庚○○
　　被　　　告　丙○○
右列抗告人因被告等偽造文書等案件，對於本院中華民國九十三年五月六日所為刑事
裁定（九十二年度上更（一）字第一九三號），提起抗告，本院裁定如左：
    主  文
抗告駁回。
    理  由
一、本件抗告人抗告意旨略以：按本件抗告人即自訴人於民國八十八年八月二十四日
    於第一審提出之自訴補充理由狀，已就被告等另觸犯刑法第二百十六條、第二百
    十一條共同行使偽造公文書罪有所指明，實已符合刑事訴訟法第三百二十條之規
    定而足以特定被告及犯罪事實，自為自訴效力之所及。又最高法院九十二年度台
    上字第一一三四號亦認定被告等共同涉犯行使偽造公文書罪嫌部分，自訴人確實
    在第一審辯論終結前已具狀主張，益見原審裁定謂自訴人遲至第二審才追加被告
    共同行使偽造公文書部分，顯有錯誤；故本案非屬刑事訴訟法第三百七十六條之
    罪，應得上訴第三審，原審依刑事訴訟法第四百零五條規定，於程序上駁回抗告
    人之抗告，容有錯誤。抗告人不服前揭臺灣高等法院於九十三年五月六日以九十
    二年度上更(一)字第一九三號裁定，爰依刑事訴訟法第四百十五條第一項第一款之
    規定，提起再抗告，並請求撤銷該院九十三年五月六日九十二年度上更（一）字
    第一九三號裁定及同（九十三）年四月二十三日同案號不許抗告人提起第三審上
    訴之裁定，准予上訴最高法院云云。
二、按「不得上訴於第三審法院之案件，其第二審法院所為之裁定，不得抗告。」；
    又「對於抗告法院之裁定，不得再行抗告。但對於其就左列抗告所為之裁定，得
    提起再抗告：一、對於駁回上訴之裁定抗告者……；前項但書之規定，於依第四
    百零五條不得抗告之裁定，不適用之。」，刑事訴訟法第四百零五條、第四百十
    五條分別定有明文。經查本件抗告人前開所指稱被告等另觸犯刑法第二百十六條
    、第二百十一條共同行使偽造公文書罪嫌部分，顯然不在原來自訴之範圍，亦非
    原來自訴效力所及，本院自不得加以審判；且本案屬不得上訴第三審之案件各等
    情，業據本院於九十二年度上更（一）字第一九三號判決及民國九十三年四月二
    十三日、五月六日之同案號裁定理由中已詳細說明，茲不另贅述。
三、次查刑事訴訟法第四百十五條第一項第一款雖規定對於駁回上訴之裁定抗告者，
    得提起再抗告；然同條第二項亦規定屬第四百零五條不得抗告之裁定，即無再抗
    告規定之適用。茲本案既屬不得上訴第三審之案件，已如前述；則本院所為之前
    開裁定即屬刑事訴訟法第四百零五條規定不得提起抗告之情形，依前揭說明，即
    不得提起再抗告。
四、綜上所述，本件抗告人即自訴人自訴被告等所犯之事實與罪名均屬刑法第三百十
    條第二項加重誹謗罪、第三百十三條妨害信用罪、第一百四十條第一項侮辱公務
    員罪、同條第二項之侮辱公署等罪，均為最重本刑為三年以下有期徒刑、拘役或
    罰金之罪，係屬刑事訴訟法第三百七十六條第一款所列不得上訴第三審之案件，
    故第二審所為之裁定，依刑事訴訟法第四百零五條及第四百十五條第二項之規定
    ，即不得對之提起抗告、再抗告。茲自訴人對本院於民國九十三年五月十日所為
    之駁回抗告裁定提起再抗告，顯屬違背上開規定；抗告人並請求將本院九十三年
    五月六日九十二年度上更（一）字第一九三號裁定及同（九十三）年四月二十三
    日同案號之裁定撤銷云云，均為法律上所不應准許，爰依同法第四百零八條第一
    項規定，裁定如主文所示。
中　　　華　　　民　　　國　　九十三　　年　　　五　　　月　　 十九 　　日
                              臺灣高等法院刑事第二十三庭
                                  審判長法  官　黃　瑞　華
                                        法  官  宋　　　祺
                                        法  官  陳　坤　地
右正本證明與原本無異。
不得抗告。
                                        書記官　陳　建　邦
中　　　華　　　民　　　國　　九十三　　年　　　五　　　月　　 二十 　　日
